【裁判字號】    97,訴,2265
【裁判日期】    970529
【裁判案由】    清償借款
【裁判全文】
臺灣臺北地方法院民事判決              97年度訴字第2265號
原      告  合作金庫商業銀行股份有限公司
法定代理人  乙○○
訴訟代理人  甲○○
被      告  戊○○○○○○○○.
兼      上
法定代理人  己○
被      告  丁○○
被      告  丙○○
上列當事人間清償借款事件，本院於民國97年5月22日言詞辯論
終結，判決如下：
    主  文
被告應連帶給付原告新臺幣肆佰伍拾捌萬貳仟柒佰捌拾捌元及自
民國九十六年十二月三十一日起至清償日止，按年息百分之四點
四六計算之利息，暨自九十七年二月一日起至清償日止，逾期在
六個月以內者，按上開利率百分之十，逾期超過六個月者，按上
開利率百分二十計算之違約金。
訴訟費用由被告連帶負擔。
    事實及理由
一、原告起訴主張：被告戊○○○○○○○○○○○於民國（下
    同）95年8月31日以其餘被告己○、丁○○、丙○○為連帶
    保證人及共同發票人，簽發面額新台幣（下同）500萬元到
    期日為96年8月31日之本票一紙，向原告借款500萬元，約定
    於96年8月31日屆期清償，利息按原告基準利率加碼年息百
    分之0.36計算，並約定未按期履行時，自逾期之日起逾期在
    六個月以內者，按上開利率百分之10，逾期超過六個月者，
    按上開利率百分20計付違約金。嗣因屆期無法清償，被告等
    乃向原告申請廷長借款期間至100年8月31日，並約定自96年
    8 月31日起至100年8月31日止，以每一個月為一期，共分48
    期按月平均攤還本金，本金攤還期間利息及違約金按月如期
    繳清，並於授信約定書第5條約定任何一宗債務不依約清償
    或攤還本金者，即喪失期限利益，應即全部清償，詎被告除
    攤還本金417,212元及繳納算至96年12月31日止之利息外，
    餘欠本息均未依約清償，履經催討無果，尚積欠如主文第一
    項所示，依約債務視為全部到期，被告應負連帶清償責任等
    情，求為判決如主文第一項所示。
二、被告對於被告戊○○○○○○○○○○○有以被告己○、丁○○、丙○○為連帶保證人向原告借款之事實及原告主張之
    借款餘額並不爭執，惟被告戊○○○○○○○○○○○、己○、傅玲玉辯稱被告丙○○有承諾要承擔本件貸款；被告丙○○則抗辯原告核貸之款項撥到戊○○○○○○○○○○○
    帳戶後，即被轉入傅玲玉之關係帳戶內，被告己○、丁○○
    又將戊○○○○○○○○○○○之商標移走，伊無需承受債
    務等語，並均聲明：原告之訴駁回。
三、本件原告主張之事實，業據其提出與所述相符之本票、變更
    借據契約、授信約定書、連帶保證書為證。又被告丙○○雖
    曾出具「債務移轉及其他約定事項合意書」表示對於原告之
    借款由其清償，惟被告己○、丁○○並未向原告請求除去保
    證責任，被告丙○○亦未與原告協議由其承擔本件債務並免
    除被告戊○○○○○○○○○○○、己○、丁○○之責任，
    為兩造所不爭，則被告丙○○縱出具「債務移轉及其他約定
    事項合意書」予被告己○，亦僅係其與被告己○內部債務分
    擔之問題，對外被告己○、丁○○、及丙○○就本件債務仍
    應與戊○○○○○○○○○○○對原告負連帶清償責任。另
    本件貸款原告已撥入被告戊○○○○○○○○○○○帳戶，
    並經戊○○○○○○○○○○○填具取款憑款提領，已據原
    告提出取款憑條為證，被告丙○○主張系爭款項嗣轉入被告
    傅玲玉之關係帳戶內，尚屬無法證明，況被告戊○○○○○○○○○○○如何運用其帳戶內之款項，並非原告所能置喙
    ，原告既已將款項撥付，借款人自應負清償之責，其連帶保
    證人就系爭貸款亦應負連帶保證之責任。
四、按借用人應於約定期限內，返還與所借用物種類、品質、數
    量相同之物。又稱保證者，謂當事人約定，一方於他方之債
    務人不履行債務時，由其代負履行責任之契約；又保證債務
    ，除契約另有訂定外，包含主債務之利息、違約金、損害賠
    償及他從屬於主債務之負擔；另連帶債務之債權人，得對債
    務人中之一人或數人或其全體同時或先後請求全部或一部之
    給付，民法第478條、第739條、第740條、第273條第1項分
    別定有明文。本件原告主張被告戊○○○○○○○○○○○
    向伊借款，屆期未為清償，被告己○、丁○○、丙○○為被
    告戊○○○○○○○○○○○之連帶保證人，已如前述，則
    原告請求被告連帶清償，自屬有據。
五、從而，原告本於消費借貸及連帶保證之法律關係，請求被告
    連帶給付4,582,788元，及自96年12月31日起至清償日止按
    年息百分之4.46計算之利息，暨自97年2月1日起其逾期在六
    個月以內者，按上開利率百分之十，逾期超過六個月者，按
    上開利率百分二十計算之違約金，為有理由，應予准許。
六、結論：本件原告之訴為有理由，依民事訴訟法第85條第2項
    ，判決如主文。
中    華    民    國    97    年    5     月    29    日
                    民事第三庭    法  官  張靜女
右為正本係照原本作成
如對本判決上訴，須於判決送達後20日內向本院提出上訴狀
中    華    民    國    97    年    5     月    29    日
                                  書記官  陳素卿


司法院資訊處製作；財團法人民間司法改革基金會備份。
